臺灣高等法院高雄分院刑事判決　　　　　96年度軍上字第18號
上　訴　人
即　被　告　甲○○
　　　　　　　　　　現於國防部南部地方軍事看守所羈押中
上列上訴人因違反毒品危害防制條例等案件，不服國防部高等軍
事法院高雄分院95年度上更字第011 號中華民國96年08月10日第
二審判決（一審案號：國防部南部地方軍事法院95年度訴字第31
2 號，起訴案號：國防部南部地方軍事法院檢察署95年度偵字第
280 號），提起上訴，本院判決如下：
     主  文
上訴駁回。
     理  由
一、按軍事審判法第181 條第5 項規定，被告不服高等軍事法院
    宣告有期徒刑之上訴判決者，得以判決違背法令為理由，向
    高等法院提起上訴。是被告向高等法院提起上訴，應以高等
    軍事法院宣告有期徒刑之上訴判決，違背法令為理由，此乃
    法律所定之要件，如果上訴狀並未依據卷內訴訟資料，具體
    指摘原判決如何違背法令，而與上開要件不合，其上訴即違
    背法律上之程式，應予駁回。
二、本件上訴意旨略以：(1)、上訴人之妻林佑姿於民國95年8 月
    2 日向王宏高購買第三級毒品愷他命之事，被告事先絕不知
    情，與被告亦無關連。(2)、林佑姿涉嫌販賣愷他命部分，業
    經臺灣高雄地方法院檢察署為不起訴處分，原判決仍認定被
    告與林佑姿共同販賣三級毒品，顯不合理。(3)、原判決認定
    被告於民國95年4 、5 月間連續販賣愷他命給方俊傑三次，
    但被告當時仍在當兵，與方俊傑並沒有見過面，方俊傑於審
    理時亦供承被告並未販賣毒品給被告，只有一起施用等語，
    原判決竟以被告審判前之自白為唯一證據，亦屬違法云云。
三、惟查原判決認定上訴人前係行政院海岸巡防署南部地區巡防
    局第六海岸巡防隊勤務中隊義務役2 兵，竟於95年3 月間起
    與林佑姿共同基於販賣第三級毒品愷他命營利之概括犯意，
    分別由被告向綽號「大胖興」之男子、林佑姿向綽號「小熊
    」之男子及王宏高購買購買愷他命後，在渠等住所以電子秤
    等工具分裝，並持用0000000000、0000000000號行動電話與
    買家聯絡交易，被告入伍後之在營期間，則由林佑姿負責交
    貨及收款，期間於95年4 、5 月間被告在高雄市○○區○○
    路與大中路口，先後以每包0.65公克新台幣（下同）800 元
    之價格販賣愷他命予方俊傑3 次，嗣於95年8 月2 日凌晨3
    時許，林佑姿在其住處樓下，以8000元向王宏高販入一包愷
    他命，交易完成時，林佑姿及王宏高當場為台南憲兵隊人員
    逮捕，並查獲愷他命一包（含袋重20.4公克），同時在渠住
    所內查扣10小包愷他命（全部含袋重7.9 公克）及渠等供販
    賣愷他命所用之電子秤等如原判決附表所示編號3 至8 之物
    等情，因而撤銷第一審之科刑之判決，改判論處上訴人共同
    連續販賣第三級毒品罪暨共同販賣第三級毒品罪刑，係依憑
    上訴人於軍事檢察官偵查中之自白、證人林佑姿於軍事檢察
    官偵訊、台南憲兵隊之證詞、證人方俊傑、王宏高於軍事檢
    察官偵訊之證詞、卷附憲兵司令部刑事鑑識中心鑑驗通知書
    、扣案之毒品愷他命、電子秤等證據，資為論處被告罪刑之
    依據，並敘明：被告自白向「大胖興」進貨，有賺一點利潤
    、伊跟林佑姿都有買過貨，伊放假時由伊賣，平時也有人打
    0000000000跟林佑姿調貨、伊於95年7 月17日通訊監察譯文
    是與林佑姿詩論販賣毒品收取價金之問題、買家有俊傑等語
    ，核與林佑姿證稱有與上訴人共同販賣第三級毒品、買家有
    俊傑、伊有跟「小熊」及王宏高調毒品、販毒利潤1,000 元
    約賺100 至200 元、95年7 月14日之通訊監察譯文是伊與上
    訴人通話是討論販賣毒品收取價金、95年8 月2 日3 時25分
    當時以8,000 元購買愷他命20公克，是要供自己施用及轉賣
    他人等語相符，且證人方俊傑證稱於95年4 、5 月間，向上
    訴人買3 次愷他命，都買0.65公克，價格800 元，有一次是
    林佑姿拿毒品給伊等語，亦與被告上揭自白及林佑姿之證詞
    相符等理由綦詳，對證人方俊傑嗣後於於審理中翻異陳稱未
    向被告買毒品等語，如何不足採信，亦加以指駁說明，核其
    論述，與論理法則、經驗法則，均無違背，上訴意旨(3)係對
    原審採證認事職權之合法行使及已說明之事項，徒憑己意任
    意爭執，自難認為適法理由，再刑事訴訟法係採真實發現主
    義，審理事實之刑事法院，應自行調查證據，以為事實之判
    斷，乃各本於獨立審判之精神而為判決，並不當然受其他案
    件判決之拘束，原審依憑林佑姿於本案之供述，調查證據所
    得心證，認定被告與林佑姿為共同正犯，經核亦無違誤，上
    訴意旨(2)核非依據卷內訴訟資料，具體指摘原判決如何違背
    法令，亦非上訴本院之適法理由，又原判決已採認上訴人供
    稱「伊跟林姿佑都有買過貨」之自白、林佑姿證稱「有跟「
    小熊」及王宏高調（即販入）毒品」等語，且上訴人與林姿
    佑於監聽譯文中所述內容均為渠等討論販賣毒品之情節，足
    認上訴人及林佑姿各自向他人販入毒品愷他命，均屬渠等販
    賣毒品犯意聯絡之一部分，原判決就此論述雖嫌簡略，惟不
    影響原判決之本旨，上訴意旨(3)亦難認係上訴本院之適法理
    由。綜上所述，本件違背法律之程式，應予駁回。
據上論斷，應依軍事審判法第206 條第1 項但書、刑事訴訟法第
395 條前段，判決如主文。
中　　華　　民　　國　　96　　年　　10　　月　　31　　日
                  刑事第三庭    審判長法  官   周賢銳
                                      法  官   謝宏宗
                                      法  官   趙文淵
以上正本證明與原本無異。
不得上訴。
中　　華　　民　　國　　96　　年　　10　　月　　31　　日
　　　　　　　　　　　　　　　　　　　書記官   賴梅琴
